【裁判字號】    98,簡上,818
【裁判日期】    980908
【裁判案由】    妨害自由
【裁判全文】
臺灣桃園地方法院刑事判決             98年度簡上字第818號
上  訴  人  臺灣桃園地方法院檢察署檢察官
被      告  庚○○  （已歿）
                    （生前
上列上訴人因被告妨害自由案件，不服本院98年度審簡字第256
號中華民國98年7 月2 日刑事簡易判決（檢察官聲請簡易判決處
刑案號：臺灣桃園地方法院檢察署97年度偵字第5694號、第1701
0 號），提起上訴，經改依第一審通常程序審理，判決如下：
    主  文
原判決撤銷。
本件公訴不受理。
    理  由
一、按檢察官聲請以簡易判決處刑之案件，經法院認有刑事訴訟
    法第451 條之1 第4 項但書第3 款所定應為無罪、免訴、不
    受理或管轄錯誤諭知之情形者，應適用通常程序審判之；又
    被告死亡者，法院應諭知不受理之判決；又不受理之判決，
    得不經言詞辯論為之，刑事訴訟法第452 條、第303 條第5
    款、第307 條分別定有明文。
二、檢察官原聲請簡易判決處刑意旨略以：被告庚○○與同案共
    同被告賴建彥、劉慶輝、林吉雄、林育群、鄭家和夥同「阿
    德」與另不知姓名之成年男子5 、6 人，因燁成通運股份有
    限公司乙○○積欠庚○○等人借款、運費等共計新台幣（下
    同）600 餘萬，屢經催討仍拒不還錢，明知渠等對於司機並
    無任何債權，為逼迫乙○○返還款項，竟基於使人行無義務
    之事及妨害他人行使權利之犯意聯絡，於民國97年2 月24日
    上午9 時30分起至同日13時30分止，由共同被告賴建彥、劉
    慶輝、林吉雄、林育群等人紛以電話聯絡乙○○所經營之燁
    成通運公司所聘僱之司機己○○、甲○○、丁○○、丙○○
    、戊○○、林睿閩等6 人，佯稱邀約共同飲酒並確認上開6
    人現時所在地後，即由共同被告賴建彥、鄭家和、林志雄及
    另4 、5 名成年男子等人分頭駕車前往攔截上開6 名司機所
    駕駛車號195 －HE號（附CT－21號板架）、307 －GS號（附
    17－MF號板架）、613 －GW號（含RA－A9拖車，懸掛265 －
    GQ車牌）、AP－929 號（附09－PU號拖車）、675 －HM號（
    附Z3－12號拖車）、343 －HF號（附01－MF號拖車號）等6
    部車輛，又藉口以到坤智通運公司喝酒為由，要上開6 名司
    機等關掉手機，禁止聯絡等行為，將車輛開往坤智通運停放
    ，使己○○等6 人行使無義務之事，繼而由共同被告鄭家和
    或賴建彥等人將車輛開往他處藏放，妨害上開6 人行使權利
    ，嗣經乙○○經司機通報後，始報警處理，並循線在桃園縣
    大溪鎮○○路268 號之坤智通運股份有限公司查獲被告庚○
    ○及同案被告賴建彥、劉慶輝、林吉雄、林育群等五人，並
    扣得613 －GW號、675 －HM號營業曳引貨車頭二部，餘3 輛
    車頭、6 輛拖車則分別由賴建彥、鄭家和及林志雄等人駕駛
    前往桃園縣政府警察局大溪分局圳頂派出所附近及台66線快
    速道路附近藏放。因認被告庚○○涉有刑法第304 之強制罪
    嫌。
三、經查：本件被告已於98年5 月19日死亡，有卷附之個人基本
    資料查詢表1 份在卷可稽。原審據以論罪科刑，固非無見。
    惟漏未審酌被告死亡之情事，自有未洽，檢察官上訴意旨執
    此指摘原判決不當，為有理由，揆諸前開法條之說明，應由
    本院將原判決撤銷，改依第一審通常程序，判決不受理，並
    不經言詞辯論，逕予判決。
據上論斷，應依刑事訴訟法第455 條之1 第3 項、第452 條、第
369 條第1 項前段、第303 條第5 款、第307 條，判決如主文。
中    華    民    國    98    年    9     月    8     日
                  刑事第五庭  審判長法  官  潘 政 宏
                                    法  官  江 春 瑩
                                    法  官  張 詠 晶
以上正本證明與原本無異。
如不服本判決應於收受本判決後10日內向本院提出上訴書狀，並
應敘述具體理由，如未敘述上訴理由者，應於上訴期間屆滿後20
日內補提理由書狀於本院（均須按他造當事人之人數附繕本）「
切勿逕送上級法院」。
                                    書記官  王 峻 宏
中    華    民    國    98    年    9     月    11    日


司法院資訊處製作；財團法人民間司法改革基金會備份。
